Rektorat 1945-1968
HU Berlin HU Berlin
- Rektorat 1945-1968, Rek.02
  - 03. Zentralverwaltung
    - 03.02. Kollegium des Rektors
      - Kollegiumsprotokolle, 1963 - 1968; 768; 367; Enth.: Arbeitspläne der Universitätsleitung und der Prorektorate; Entwicklung der Datenverarbeitung an der Humboldt-Universität zu Berlin; Beschlus des Senats und der FDJ-Kreisleitung zur weiteren Entwicklung der wissenschaftlich-produktiven Tätigkeit der Studenten und des wissenschaftlichen Wettstreits; Senatsbeschluß zur ML-Weiterbildung; Drehbuch "Leistungsschau der Humboldt-Universität zu Berlin"; Vorbereitung des 50. Jahrestags der Oktoberrevolution; Vormilitärische Ausbildung Auswertung der Rektorenkonferenz 1967 in Leipzig.
        Kollegium - Arbeitspläne
        Kollegium - Protokolle und Beschlußprotokolle
        Kollegium - Mitglieder des Kollegiums
      - Kollegium des Rektors, 1967; 894; 478; Enth.: Protokolle und Vorlagen der Kollegiumssitzungen; Konzepte für die Zusammenarbeit mit sozialistischen Universitäten (Polen, CSSR, UdSSR, Jugoslawien); Profilierung der Humboldt-Universität zu Berlin.
        Kollegium - Konzeptionen für die Zusammenarbeit mit sozialistischen Universitäten
        Kollegium - Protokolle und Vorlagen der Kollegiumssitzungen
      - Kollegium des Rektors, 1968; 895; 479; Enth.: Protokolle und Vorlagen der Kollegiumssitzungen: ORZ; Ernst-H.-Meyer-Ensemble; Lehrerbildung, Erziehungswissenschaft; Berufsausbildung an der Universität; Beratungen über Sektionsgründungen; Arbeitsmaterial zur Realisierung der III. Hochschulreform; Bildung und Konstituierung der Kommission Wehrerziehung und der Reservistengruppen an den Sektionen; Konzept für die IV. Studententage; Wettbewerb der Studenten und jungen Wissenschaftler; Analysen der Sektionen Physik, Ökonomische Kybernetik und Philologien / Germanistik.
        Kollegium - Protokolle und Vorlagen
    - 03.03. Arbeitspläne und Berichte
      - Vorbereitung und Auswertung der III. Hochschulkonferenz der SED in Berlin, 1958; 134; 50
        III.Hochschulkonferenz der SED in Berlin - Vorbereitung und Auswertung
      - Perspektivplan der Humboldt-Universität zu Berlin 1954-1960, 1953 - 1954; 317; 130; Enth.: Grundsatzfragen der Perspektivplanung; Einzelne Pespektivpläne: Landwirtschaftlich-Gärtnerische, Forstwirtschaftliche, Juristische Fakultät, Institut für Gesellschaftswissenschaften, Prorektorat für Forschungsangelegenheiten; Universitätsbibliothek; Arbeiter- und Bauernfakultät. Enth. auch: Studentenstatistik 1948-1953.
        Perspektivplan der Humboldt-Universität 1954 - 1960 - ABF
        Perspektivplan der Humboldt-Universität 1954 - 1960 - Prorektorat f. Forschungsangelegenheiten
        Perspektivplan der Humboldt-Universität 1954 - 1960 - Studentenstatistik 1948 - 1953
        Perspektivplan der Humboldt-Universität 1954 - 1960 - UB
        Perspektivplan der Humboldt-Universität 1954 - 1960 - Juristische Fak.
        Perspektivplan der Humboldt-Universität 1954 - 1960 - Landwirtschaftl.-Gärtn. Fak.
        Perspektivplan der Humboldt-Universität 1954 - 1960 - Grundsatzfragen d. Perspektivplanung
        Perspektivplan der Humboldt-Universität 1954 - 1960 - Einzelne Pespektivpläne
        Perspektivplan der Humboldt-Universität 1954 - 1960 - Gärtnerische Fak.
        Perspektivplan der Humboldt-Universität 1954 - 1960 - Forstwirtschaftliche Fak.
        Perspektivplan der Humboldt-Universität 1954 - 1960 - Institut f. Gesellschaftswissenschaften
      - Ausarbeitung des 2. Fünfjahrplanes (1956-1960) für die Humboldt-Universität zu Berlin, 1954 - 1956; 318; 131
        2. Fünfjahrplan (1956-1960) für die Humboldt-Universität - Ausarbeitung
      - Perspektivplan der Humboldt-Universität zu Berlin 1954-1960, 1950 - 1958; 321; 134; Enth.: Perspektivpläne der Pädagogischen, Philosophischen, Theologischen, Veterinärmedizinischen und Wirtschaftswissenschaftlichen Fakultät.
        Perspektivplan der Humboldt-Universität 1954 - 1960 - Pädagogische Fak.
        Perspektivplan der Humboldt-Universität 1954 - 1960 - Philosophische Fak.
        Perspektivplan der Humboldt-Universität 1954 - 1960 - Wirtschaftswissenschaftliche Fak.
        Perspektivplan der Humboldt-Universität 1954 - 1960 - Theologische Fak.
        Perspektivplan der Humboldt-Universität 1954 - 1960 - Veterinärmedizinische Fak.
      - Haushaltsplan für das Rechnungsjahr 1955, 367; 162
        Haushaltsplan für das Rechnungsjahr 1955
      - Raumfragen und Wiederaufbau der Universität (mit Bauplänen), 1953 - 1958; 377; 164; Enth.: (Bestrebungen - Neubau der Hautklinik).
        Raumfragen u. Wiederaufbau der Universität (mit Bauplänen) - Bestrebungen - Neubau der Hautklinik
      - Haushaltspläne der Universität, 1945 - 1950; 381; 165
        Haushaltspläne der Universität
      - Schriftwechsel mit dem Magistrat von Groß-Berlin, 1945 - 1959; 407; 175; Enth.: Wiedereröffnung der Universität; Entnazifizierung des Lehrkörpers; Zusammenarbeit mit der Abteilung Wissenschaft beim Magistrat: Rundschreiben, Arbeits- und Lebensbedingungen der Intelligenz und der Studenten.
        Schriftwechsel mit dem Magistrat von Groß-Berlin - Rundschreiben
        Schriftwechsel mit dem Magistrat von Groß-Berlin - Arbeits- u. Lebensbedingungen d. Intelligenz
        Schriftwechsel mit dem Magistrat von Groß-Berlin - Entnazifizierung d. Lehrkörpers
        Schriftwechsel mit dem Magistrat von Groß-Berlin - Zusammenarbeit mit d. Abteilung Wissenschaft b. Magistrat
        Schriftwechsel mit dem Magistrat von Groß-Berlin - Arbeits- u. Lebensbedingungen d. Studenten, Juni 1945 - 1959
        Schriftwechsel mit dem Magistrat von Groß-Berlin - Wiedereröffnung d. Universität
        NSDAP - Entnazifizierung d. Lehrkörpers
      - Rechenschaftsberichte der Rektoren Prof. Friedrich, Prof. Neye, Prof. Hartke und Tätigkeitsberichte der Prorektorate, 1951 - 1961; 426; 183
        Rechenschaftsberichte - Rektor Prof. Friedrich
        Rechenschaftsberichte - Rektor Prof. Neye
        Rechenschaftsberichte - Rektor Prof. Hartke
        Rechenschaftsberichte - Tätigkeitsberichte der Prorektorate
        Prof. Hartke - Rechenschaftsbericht des Rektors
        Prof. Neye - Rechenschaftsbericht des Rektors
        Prof. Friedrich - Rechenschaftsbericht des Rektors
      - Verpflichtungen der Institute anläßlich des V. Parteitags der SED, 1958; 476a; 214
        Verpflichtungen der Institute anläßlich des V. Parteitages der SED
      - Kooperationsvereinbarungen mit der sozialistischen Praxis, 1950 - 1961; 564; 239; Enth.: Berichte über die Arbeit im Kreis Seelow und in Betrieben der Berliner Elektroindustrie; Freundschaftsvertrag mit Betrieben der Berliner Elektroindustrie vom 13. Feb. 1960; Freundschaftsvertrag mit der MTS Bereich Golzow vom 14. Nov. 1958; Vertragsforschung. Enth. auch: Freundschaftsvertrag zwischen der Humboldt-Universität zu Berlin und dem VEB Bergmann-Borsig vom 7. Okt. 1950.
        Kooperationsvereinbarungen mit der sozialistischen Praxis - Freundschaftsvertrag zwischen der HU u. d. VEB Bergmann-Borsig v. 7.10.1950
        Kooperationsvereinbarungen mit der sozialistischen Praxis - Vertragsforschung
        Kooperationsvereinbarungen mit der sozialistischen Praxis - Freundschaftsvertrag mit der MTS Bereich Golzow v. 14.11.1958
        Kooperationsvereinbarungen mit der sozialistischen Praxis - Freundschaftsvertrag mit Betrieben d. Berliner Elektroind. v. 13.2.1960
        Kooperationsvereinbarungen mit der sozialistischen Praxis - Berichte über d. Arbeit in Betrieben d. Berliner Elektroindustrie
        Kooperationsvereinbarungen mit der sozialistischen Praxis - Berichte über d. Arbeit im Kreis Seelow
      - Volkswirtschaftsplanung 1963-1964, Lehre und Forschung, 1959 - 1963; 565; 240; Enth.: Die Aufgaben der Humboldt-Universität zu Berlin im 7-Jahrplan zur Entwicklung der Volkswirtschaft 1959-1965, 62 S.; Berichte zur politisch-ideologischen Situation an den Fakultäten 1958; Zusammenarbeit des Magistrats von Groß-Berlin mit der Wirtschaftswissenschaftlichen und Landwirtschaftlichen Fakultät 1959; Konzept zur Lehrerausbildung 1962/1963; Nebenfach- und Lehrerausbildung in der Fachrichtung Chemie; Veränderung des Promotionsverfahrens an der Juristischen Fakultät 1962.
        Volkswirtschaftsplanung 1963-1964, Lehre und Forschung - Veränderung d. Promotionsverfahrens an d. Jur. Fak. 1962
        Volkswirtschaftsplanung 1963-1964, Lehre und Forschung - Nebenfach- u. Lehrerausbildung i. d. Fachrichtung Chemie
        Volkswirtschaftsplanung 1963-1964, Lehre und Forschung - Konzeption zur Lehrerausbildung 1962/63
        Volkswirtschaftsplanung 1963-1964, Lehre und Forschung - Zusammenarbeit d. Magistrats von Groß-Berlin mit d. WIWiFak u. Landwirtsch. Fak. 1959
        Volkswirtschaftsplanung 1963-1964, Lehre und Forschung - Berichte zur politisch-ideologischen Situation an d. Fakultäten 1958
        Volkswirtschaftsplanung 1963-1964, Lehre und Forschung - Aufgaben der HU im 7-Jahrplan zur Entwicklung d. Volkswirtschaft 1959-1965
      - Rechenschaftsberichte, u. a. Berichte zum VI. Parteitag der SED, 1962 - 1963; 601; 265; Enth.: Verpflichtungen und Leistungen zu Ehren des VI. Parteitags; Berichte über die Humboldt-Universität zu Berlin als Wissenschatszentrum. Enth. auch: Bericht über die Vorbereitung und Durchführung der Volkswahlen 1963; Grußadresse zum 70. Geburtstag von Walter Ulbricht.
        Rechenschaftsberichte - Grußadresse zum 70. Geburtstag von W. Ulbricht
        Rechenschaftsberichte - Bericht über die Vorbereitung u. Durchführung d. Volkswahlen 1963
        Rechenschaftsberichte - Berichte über die HU als Wissenschatszentrum
        Rechenschaftsberichte - Verpflichtungen u. Leistungen zu Ehren d. VI. Parteitages
        Rechenschaftsberichte - Berichte zum VI. Parteitag der SED 1963
      - Protokolle und Berichte der Revisionsgruppe, 1960 - 1963; 680; 319
        Protokolle und Berichte der Revisionsgruppe
      - Arbeitspläne und Berichte des Archivs und der Abteilung Planung und Statistik, 1954 - 1965; 681; 320; Enth.: Schriftwechsel; Perspektivplanung 1960-1965; Stellenpläne und Arbeitspläne; Unterlagen zu Arbeitskonflikten insbesondere in der Abteilung Planung und Statistik; Statistische Untersuchungen über Struktur und Leistungen der Humboldt-Universität zu Berlin im Frühjahrssemester 1963; Aktenordnung und Rahmen-Aktenplan.
        Perspektiv- und Stellenplanung - Berichte
        Perspektiv- und Stellenplanung - Schriftwechsel
        Perspektiv- und Stellenplanung - Stellenpläne
        Perspektiv- und Stellenplanung - Arbeitspläne
        Perspektiv- und Stellenplanung - Aktenordnung und Rahmen-Aktenplan
        Perspektiv- und Stellenplanung - Statistische Untersuchungen über Struktur und Leistungen der HU im Frühjahrssemester 1963
        Perspektiv- und Stellenplanung - Unterlagen zu Arbeitskonflikten insbesonder in der Abt. Planung und Statistik
        Perspektiv- und Stellenplanung - Perspektivplanung 1960-1965
        Archiv HU
      - Revisionsgruppe und Archiv, 1960 - 1969; 787; 380; Arbeitspläne sowie Protokolle und Berichte der Revisionsgruppe; Arbeitspläne und Berichte des Archivs.
        Revisionsgruppe und Archiv - Arbeitspläne und Berichte des Archivs
        Revisionsgruppe und Archiv - Arbeitspläne sowie Protokolle und Berichte der Revisionsgruppe
      - Arbeitspläne und Berichte der Abteilung Planung und Statistik, 1958 - 1969; 788; 381; Enth.: Statistische Untersuchungen über Struktur und Leistung der Einrichtungen der Humboldt-Universität zu Berlin im Frühjahrssemester 1963; Volkswirtschaftsplan 1969/1970.
        Planung und Statistik - Berichte
        Planung und Statistik - Protokolle
        Planung und Statistik - Arbeitspläne
        Planung und Statistik - Volkswirtschaftsplan 1969/70
        Planung und Statistik - Statistische Untersuchungen über Struktur und Leistung der Einrichtungen der HU im Frühjahrssemester 1963
      - Bauvorhaben der Humboldt-Universität zu Berlin, 1952 - 1969; 839; 427; Enth.: Vereinbarungen mit dem Magistrat über bauliche Perspektiven 1960; Standortfragen 1957-1969; Investitionen 1952-1964; Memorandum zum Aufbau eines Botanischen Gartens 1960.
        allgemeine Verwaltung - Investitionen
        allgemeine Verwaltung - sonstige Bauvorhaben
        allgemeine Verwaltung - Standortfragen
      - Standort Humboldt-Universität zu Berlin und Entwicklung Berlins, Mai - Juni 1964; 951; 538; Enth.: Bericht "Der Standort und der Gebäudebedarf der Humboldt-Universität zu Berlin unter Berücksichtigung der Entwicklung der sozialistischen Hauptstadt der DDR"; Tabellarische Auflistung der Gebäude.
        Standort HU und Entwicklung Berlins - tabellarische Auflistung der Gebäude
        Standort HU und Entwicklung Berlins - Bericht "Der Standort und der Gebäudebedarf der HU unter Berücksichtigung der Entwicklung der sozialistischen Hauptstadt der DDR"
      - Perspektivplan 1960-1965, 1959; 1202; 879; ohne; Enth. nur: Gebundene Kopie des Staatssekretariats für Hoch- und Fachschulwesen, darin Richtwerte für Neuzulassungen und Investitionen sowie die Direktive zur Ausarbeitung des Plans.
      - Vorschlag zum Perspektivplan der Humboldt-Universität zu Berlin 1959-1965, ohne Anhang (Entwurf), 1364; 887; 63 Bl.
    - 03.04. Ministerium für Hoch- und Fachschulwesen (und Vorgänger)
      - Schriftwechsel mit der Deutschen Verwaltung für Volksbildung bzw. dem Ministerium für Volksbildung betr. Zulassungen für die Studienjahre 1949/1950 und 1950/1951 - hier WS 1949/1950, 21; 9; 021; Enth.: Bewerberlisten (soziale Herkunft); Sitzungsprotokolle des Zulassungsausschusses der Humboldt-Universität zu Berlin; Zulassungskontingente.
        Zulassungen 1949/50 und 1950/51 - Schriftwechsel mit der Deutschen Verwaltung f. Volksbildung bzw. dem Ministerium f. Volksbildung
        Zulassungen 1949/50 und 1950/51 - Bewerberlisten (soziale Herkunft)
        Zulassungen 1949/50 und 1950/51 - Sitzungsprotokolle des Zulassungsausschusses der Humboldt-Universität
        Zulassungen 1949/50 und 1950/51 - Zulassungskontingente
      - Schriftwechsel mit der Deutschen Verwaltung für Volksbildung bzw. dem Ministerium für Volksbildung betr. Zulassungen für die Studienjahre 1949/1950 und 1950/1951 - hier WS 1950/1951, 1949 - 1951; 21/1; 10; 021/1; Enth.: Bewerberlisten (soziale Herkunft); Sitzungsprotokolle des Zulassungsausschusses der Humboldt-Universität zu Berlin; Zulassungskontingente.
      - Schriftwechsel mit der Deutschen Zentralverwaltung für Volksbildung (DVV), 1945 - 1948; 358; 150; Enth. u. a.: Schriftwechsel mit der DVV betr. Wiedereröffnung der Universität; SMAD-Befehl Nr. 4 zur Wiederaufnahme des Lehrbetriebs an der Universität Berlin vom 8. Jan. 1946; Weitere SMAD-Befehle zum Hochschulwesen; Protokolle über Besprechungen mit der Zentralverwaltung für Volksbildung; Grundlegende Hinweise betr. Zulassung zum Hochschulstudium 1945; Rektorenkonferenz 1946 - Protokolle; Berufungen und Ernennungen von Professoren.
        Schriftwechsel mit der Deutschen Verwaltung für Volksbildung - Berufungen u. Ernennungen v. Professoren
        Schriftwechsel mit der Deutschen Verwaltung für Volksbildung - Rektorenkonferenz 1946 - Protokolle
        Schriftwechsel mit der Deutschen Verwaltung für Volksbildung - Zulassung zum Hochschulstudium 1945
        Schriftwechsel mit der Deutschen Verwaltung für Volksbildung - Protokolle über Besprechungen mit d. Zentralverwaltung f. Volksbildung
        Schriftwechsel mit der Deutschen Verwaltung für Volksbildung - SMAD-Befehle zum Hochschulwesen
        Schriftwechsel mit der Deutschen Verwaltung für Volksbildung - SMAD-Befehl Nr. 4 zur Wiederaufnahme d. Lehrbetriebes v. 8.1.1946
        Schriftwechsel mit der Deutschen Verwaltung für Volksbildung - Schriftwechsel mit d. Deutschen Verw. f. Volksbildung
        Schriftwechsel mit der Deutschen Verwaltung für Volksbildung - Wiedereröffnung d. Universität
      - Schriftwechsel mit der Deutschen Zentralverwaltung für Volksbildung (DVV), 1948 - 1949; 359; 151; Enth.: Studienkontrolle; Lehrerausbildung 1948; Studienpläne einzelner Fachrichtungen; Prüfungsordnungen; Dissertationen, Themenvergabe und Drucklegung; Ablauf des Studienbetriebes.
        Schriftwechsel mit der Deutschen Verwaltung für Volksbildung - Studienkontrolle
        Schriftwechsel mit der Deutschen Verwaltung für Volksbildung - Prüfungsordnungen
        Schriftwechsel mit der Deutschen Verwaltung für Volksbildung - Ablauf d. Studienbetriebes
        Schriftwechsel mit der Deutschen Verwaltung für Volksbildung - Dissertationen, Themenvergabe u. Drucklegung
        Schriftwechsel mit der Deutschen Verwaltung für Volksbildung - Studienpläne einzelner Fachrichtungen
        Schriftwechsel mit der Deutschen Verwaltung für Volksbildung - Lehrerausbildung 1948
      - Schriftwechsel mit der Deutschen Zentralverwaltung für Volksbildung (DVV), 1949 - 1950; 359/1; 152; Enth.: Forschungspläne und Finanzierung aufgeschlüsselt nach Instituten; Stiftungen der Universität; Stipendien, Goethe-Sonderstipendium; Lehrerausbildung (Kunsterzieher); Vorläufige Assistentenordnung 1949; Mitglieder der Engeren Fakultät der einzelnen Fakultäten; Studienablauf.
        Schriftwechsel mit der Deutschen Verwaltung für Volksbildung - Studienablauf
        Schriftwechsel mit der Deutschen Verwaltung für Volksbildung - Lehrerausbildung
        Schriftwechsel mit der Deutschen Verwaltung für Volksbildung - Stipendien
        Schriftwechsel mit der Deutschen Verwaltung für Volksbildung - Mitglieder der Engeren Fakultät d. einzelnen Fakultäten
        Schriftwechsel mit der Deutschen Verwaltung für Volksbildung - Vorl. Assistentenordnung 1949
        Schriftwechsel mit der Deutschen Verwaltung für Volksbildung - Kunsterzieher
        Schriftwechsel mit der Deutschen Verwaltung für Volksbildung - Goethe-Sonderstip.
        Schriftwechsel mit der Deutschen Verwaltung für Volksbildung - Stiftungen der Universität
        Schriftwechsel mit der Deutschen Verwaltung für Volksbildung - Forschungspläne aufgeschlüsselt nach Instituten
        Schriftwechsel mit der Deutschen Verwaltung für Volksbildung - Finanzierung aufgeschlüsselt nach Instituten
      - Schriftwechsel mit dem Ministerium für Volksbildung, 1948 - 1950; 359/2; 153; Enth.: Anweisungen und Mitteilungen des Ministeriums für Volksbildung betr.: Struktur Charité; Studienablauf; Öffentlichkeitsarbeit von Professoren in Betrieben, MAS und VEG; Assistenteneinsatz; Durchführung des Monats der Deutsch-Sowjetischen Freundschaft; Gesellschaftswissenschaftliches Studium (Studienrichtlinien); Denkmäler in der Humboldt-Universität zu Berlin.
        Schriftwechsel mit dem Ministerium für Volksbildung - Studienablauf
        Schriftwechsel mit dem Ministerium für Volksbildung - Studienrichtlinien
        Schriftwechsel mit dem Ministerium für Volksbildung - Denkmäler in der Humboldt-Universität
        Schriftwechsel mit dem Ministerium für Volksbildung - Durchführung d. Monats d. DSF
        Schriftwechsel mit dem Ministerium für Volksbildung - Assistenteneinsatz
        Schriftwechsel mit dem Ministerium für Volksbildung - MAS u. VEG
        Schriftwechsel mit dem Ministerium für Volksbildung - Anweisungen u. Mitteilungen d. Min. f. Volksbildung
        Schriftwechsel mit dem Ministerium für Volksbildung - Gesellschaftswissenschaftliches Studium
        Schriftwechsel mit dem Ministerium für Volksbildung - Öffentlichkeitsarbeit v. Professoren in Betrieben
      - Schriftwechsel mit dem Staatssekretariat für Hochschulwesen, 1951; 362; 154; Enth.: Anweisungen und Mitteilungen des Staatssekretariats für Hochschulwesen betr.: Durchführung der II. Hochschulreform, Vergütung des Lehrkörpers, Arbeits- und Lebensbedingungen der Wissenschaftler; Wilhelm-Pieck-Stipendium 1951; Anträge auf Einzelverträge mit Begründungen; Protokoll der Rektorenkonferenz.
        Schriftwechsel mit dem Staatssekretariat für Hochschulwesen - Anweisungen u. Mitteilungen des StsfH
        Schriftwechsel mit dem Staatssekretariat für Hochschulwesen - Durchführung d. II. Hochschulreform
        Schriftwechsel mit dem Staatssekretariat für Hochschulwesen - Vergütung d. Lehrkörpers
        Schriftwechsel mit dem Staatssekretariat für Hochschulwesen - Arbeits- u. Lebensbedingungen d. Wissenschafler
        Schriftwechsel mit dem Staatssekretariat für Hochschulwesen - Wilhelm-Pieck-Stipendium 1951
        Schriftwechsel mit dem Staatssekretariat für Hochschulwesen - Protokoll d. Rektorenkonferenz
        Schriftwechsel mit dem Staatssekretariat für Hochschulwesen - Anträge auf Einzelverträge mit Begründungen
      - Schriftwechsel mit dem Staatssekretariat für Hochschulwesen, 1952 - 1953; 363; 155; Enth.: Halbjährliche Rechenschaftsberichte an das Staatssekretariat für Hochschulwesen über Verwirklichung der Beschlüsse der Zentralen Hochschulkonferenz, Jan. 1952; Erhöhung des wissenschaftlichen Niveaus in Lehre und Forschung; Durchführung der II. Hochschulreform; Zugehörigkeit zu internationalen Organisationen.
        Schriftwechsel mit dem Staatssekretariat für Hochschulwesen - Zugehörigkeit zu internat. Organisationen 1952 - März 1953
        Schriftwechsel mit dem Staatssekretariat für Hochschulwesen - Erhöhung d. wiss. Niveaus in Lehre u. Forschung
        Schriftwechsel mit dem Staatssekretariat für Hochschulwesen - 1/2jährliche Rechenschaftsberichte an d. StSfH
        Schriftwechsel mit dem Staatssekretariat für Hochschulwesen - Verwirklichung d. Beschlüsse d. Zentralen Hochschulkonferenz Jan. 1952
      - Schriftwechsel mit dem Staatssekretariat für Hochschulwesen, Apr. - Dez. 1953; 364; 156; Enth.: Kooperationsvereinbarungen mit der sozialistischen Praxis (Landwirtschaft, Industrie); Freundschaftsverträge, Patenschaftsverträge mit VEB-Betrieben; Mitarbeit der Universitätsangehörigen im Nationalen Aufbauwerk im jeweiligen Fachgebiet; Forschungsaufträge (Pädagogik); Karl-Marx-Jahr 1953; Externenstudium, allgemeine Richtlinien; Anweisungen des Staatssekretariats für Hochschulwesen betr.: Staatsexamensprüfungen, Körpererziehung, Russischunterricht, gesellschaftswissenschaftliches Grundstudium, Neuorganisation des Hochschulwesens (Entwurf vom 8. Sept. 1953); Perspektivplanung 1953; Aspiranten aus befreundeten Ländern; Protokoll der X. Tagung des wissenschaftlichen Beirates für Wirtschaftswissenschaften beim Staatssekretariat für Hochschulwesen vom 8. Okt. 1953. Enth. auch: Meldungen über Republikflucht.
        Schriftwechsel mit dem Staatssekretariat für Hochschulwesen - Forschungsaufträge
        Schriftwechsel mit dem Staatssekretariat für Hochschulwesen - Freundschaftsverträge
        Schriftwechsel mit dem Staatssekretariat für Hochschulwesen - Landwirtschaft
        Schriftwechsel mit dem Staatssekretariat für Hochschulwesen - Pädagogik
        Schriftwechsel mit dem Staatssekretariat für Hochschulwesen - Staatsexamensprüfungen
        Schriftwechsel mit dem Staatssekretariat für Hochschulwesen - Industrie
        Schriftwechsel mit dem Staatssekretariat für Hochschulwesen - Meldungen über Republikflucht April - Dez. 1953
        Schriftwechsel mit dem Staatssekretariat für Hochschulwesen - Protokoll d. X. Tagung d. wiss. Beirates f. Wirtschaftswiss. b. StSfH v. 8.10.53
        Schriftwechsel mit dem Staatssekretariat für Hochschulwesen - Aspiranten aus befreundeten Ländern
        Schriftwechsel mit dem Staatssekretariat für Hochschulwesen - Perspektivplanung 1953
        Schriftwechsel mit dem Staatssekretariat für Hochschulwesen - Anweisungen d. StSfH
        Schriftwechsel mit dem Staatssekretariat für Hochschulwesen - Neuorganisation d. Hochschulwesens
        Schriftwechsel mit dem Staatssekretariat für Hochschulwesen - Russischunterricht
        Schriftwechsel mit dem Staatssekretariat für Hochschulwesen - Körpererziehung
        Schriftwechsel mit dem Staatssekretariat für Hochschulwesen - allg. Richtlinien
        Schriftwechsel mit dem Staatssekretariat für Hochschulwesen - Externenstudium